臺灣臺中地方法院臺中簡易庭小額民事判決
                                   110年度中小字第1464號
原      告  林景芳  
被      告  張湘琦  
上列當事人間損害賠償事件，原告就本院110年度簡字第115號刑
事案件提起附帶民事訴訟（110年度附民字第63號），經本院刑
事庭裁定移送前來，於民國110年8月12日言詞辯論終結，本院判
決如下：
    主      文
被告應給付原告新臺幣壹萬肆仟陸佰元及自民國一一０年一月二
十一日起至清償日止，按年息百分之五計算之利息。
原告其餘之訴駁回。
本判決原告勝訴部分得假執行。
    事實及理由
一、原告主張：被告於民國109年7月18日上午9時30分許，攜帶
    其所飼養之邊境牧羊犬，經過位於臺中市○○區○○○路000號總
    太青境社區之走廊轉角，欲返回其位於環太東路638號住處
    時，本應注意須以適當方式對其飼養之犬隻加以看管，及犬
    隻出入公共空間時，應予以適當之注意及管束，避免危害他
    人之身體，而依當時之情形，並無不能注意之情事，竟疏未
    注意及此，雖使用牽引狗鍊，但未在犬隻口部加裝口罩或使
    用其他適當方式管控，適該社區住戶原告行經該處，遭被告
    所飼養之邊境牧羊犬撲咬，致原告受有左大腿開放性咬傷等
    傷害。爰依侵權行為法律關係請求被告賠償：1.擦藥費：原
    告遭咬傷留下疤痕，醫生說先擦藥1年半再考量雷射手術，
    藥劑費1年半需新臺幣（下同）1萬4400元。2.慰撫金：原告
    精神受創，看到狗會害怕，造成一輩子陰影，請求慰撫金3
    萬元。3.精神科失眠醫藥費：原告因此長期失眠、焦慮，醫
    藥費1個月760元，2年需1萬8240元。4.精神科梅尼爾氏症醫
    藥費：原告因此有暈眩症，醫生說疑似梅尼爾氏症，醫藥費
    1個月720元，2年需1萬7280元。5.耽誤工作無法上課（家教
    工作）損失：12小時，9000元。6.交通費：皮膚科計程車資
    6660元、精神科及神經內科計程車資4560元，共1萬1220元
    。以上合計10萬0140元，原告僅請求8萬9580元等語。並聲
    明：被告應給付原告8萬9580元及自起訴狀繕本送達翌日起
    至清償日止，按年息百分之5計算之利息。
二、被告則以：原告醫藥費不到1000元，要求10萬元不符合比例
    原則，部分沒有單據且金額過高，單據距離傷害已經很久，
    且是精神科和本件外傷沒有關係等語置辯，答辯聲明：駁回
    原告之訴。
三、得心證之理由：
  ㈠原告主張被告於前揭時、地牽引所飼養之邊境牧羊犬，疏未
    在犬隻口部加裝口罩或使用其他適當方式管控，致原告遭該
    邊境牧羊犬撲咬，受有左大腿開放性咬傷等傷害等情，有診
    斷證明書附卷可稽（見附民卷7頁）。被告涉嫌過失傷害案
    件，經本院110 年簡字第115號刑事簡易判決判處被告過失
    傷害罪刑確定（處拘役30日，得易科罰金），有上開刑事簡
    易判決在卷可考（見中小卷第17-23頁），以上諸情為被告
    所不爭執。被告之過失行為與原告所受傷害有相當因果關係
    。被告過失侵害原告身體之事實，洵可認定為真正。
  ㈡按因故意或過失，不法侵害他人之權利者，負損害賠償責任
    ；不法侵害他人之身體或健康者，對於被害人因此喪失或減
    少勞動能力或增加生活上之需要時，應負損害賠償責任；不
    法侵害他人之身體、健康、名譽、自由、信用、隱私、貞操
    ，或不法侵害其他人格法益而情節重大者，被害人雖非財產
    上之損害，亦得請求賠償相當之金額，民法第184條第1項前
    段、第193條第1項、第195條第1 項前段定有明文。本件被
    告過失侵害原告身體致傷，原告請求被告賠償損害自屬有據
    。茲就原告請求被告賠償損害項目及金額是否有理，逐項論
    述如次：
  1.擦藥費部分：原告主張因傷需擦藥1年半之藥劑費1萬4400元
　　，業據其提出醫療費用收據為證（見中小卷第41、77-79頁
    ），上開醫療費用收據實收金額合計600元（200元＋200元＋2
    00元＝600元），此部分為被告所不爭執，應予准許，逾此部
    分，原告並未提出證明，自難准許。
　2.精神慰撫金部分：按不法侵害他人之身體及名譽，被害人受
    有非財產上損害，請求加害人賠償相當金額之慰撫金時，法
    院對於慰撫金之量定，應斟酌實際加害情形、所造成之影響
    、被害人所受精神上痛苦之程度、雙方之身分、地位、經濟
    狀況及其他各種情形，以核定相當之數額（最高法院47年台
    上字第1221號、51年台上字第223 號、76年台上字第1908號
    判例參照）。查原告步行於社區之走廊轉角，無端遭被被告
    牽引之犬隻撲咬受有左大腿開放性咬傷，堪認其肉體及精神
    受相當之痛苦。參酌原告陳明其為大學畢業，擔任家教老師
    ，月入5-6萬，名下有1房、1車等語（見卷第37頁），被告
    陳明其為二專畢業，從事家教，月入幾千元，名下有一間透
    天厝和共有公寓等語（見卷第75頁）。本院斟酌兩造身分、
    地位及經濟狀況、本件傷害發生始末及原告所受精神上痛苦
    等情狀，認原告請求被告賠償非財產上損害，以1萬5000元
    為適當，逾此數額之請求，即為無理由，應予駁回。
　3.原告另主張請求：1.精神科失眠醫藥費2年、1萬8240元，2.
    精神科梅尼爾氏症醫藥2年1萬7280元。3.耽誤工作無法上課
    （家教工作）損失9000元。4.交通費1萬1220元，並提出國
    軍臺中總醫院附設民眾診療服務處診斷證明書、醫療費用收
    據、藥袋及通訊畫面為證（見附民卷第9頁、中小卷第43、4
    7、49、51頁）。然原告係遭犬隻咬傷，傷勢並非嚴重， 並
    無證據證明原告因傷不能工作或須持續就醫返診而需支出計
    程車費，再前開診斷證明書記載診斷「焦慮症、失眠」，於
    109年11月23日門診等語（見附民卷第9頁），距原告遭狗咬
    傷相隔4 月，不能證明原告係因遭狗咬傷而致罹患精神病症
    ，亦無證據證明原告需持續返診皮膚科、精神科、神經內科
    治療因此將來需支出醫療費用。是以，原告前揭請求均乏依
    據，不能准許。
　㈢原告於刑案審理時自承被告已賠償1000元（見110年度易字第
     57號卷第35頁），扣除後，原告尚得請求被告給付1萬4600
     元（600元＋15000元－1000元＝14600元）。
　㈣按「給付無確定期限者，債務人於債權人得請求給付時，經
    其催告而未為給付，自受催告時起，負遲延責任。其經債權
    人起訴而送達訴狀，或依督促程序送達支付命令，或為其他
    相類之行為者，與催告有同一之效力。」，「遲延之債務，
    以支付金錢為標的者，債權人得請求依法定利率計算之遲延
    利息。但約定利率較高者，仍從其約定利率。」，民法第22
    9條第2項、第233條第1項定有明文。原告所提刑事附帶民事
    起訴狀繕本於110 年1月20日送達被告（見附民卷第13頁）
    ，被告自受起訴狀送達時起負遲延責任，並應自翌日起加付
    法定遲延利息。
四、從而，原告依侵權行為之法律關係，請求被告給付1萬4600
    元及自起訴狀繕本送達翌日即110 年1月21日起至清償日止
    ，按年息百分之5 計算之利息，為有理由，應予准許，逾此
    部分之請求，為無理由，應予駁回。
五、本件小額訴訟為被告敗訴判決，依民事訴訟法第436 條之20
    規定，應依職權宣告假執行。
六、本件刑事附帶民事訴訟經本院刑事庭裁定移送民事庭審理，
    依刑事訴訟法第504條第2項規定免納裁判費，審理期間復未
    發生訴訟費用，毋庸確定訴訟費用額及為負擔諭知。
七、據上論結，本件原告之訴為一部有理由，一部無理由，依民
    事訴訟法第436條之20，判決如主文。
中　　華　　民　　國　　110 　年　　9 　　月　　16　　日
                  臺灣臺中地方法院臺中簡易庭
                              法　官　熊祥雲
以上正本證明與原本無異。
如不服本判決，應於送達後20日內，向本院提出上訴狀並表明上
訴理由，如於本判決宣示後送達前提起上訴者，應於判決送達後
20日內補提上訴理由書（須附繕本）。如委任律師提起上訴者，
應一併繳納上訴審裁判費。
對於小額程序之第一審判決之上訴，非以其違背法令之理由，不
得為之。且上訴狀內應記載表明原判決所違背之法令及其具體
內容。依訴訟資料可認為原判決有違背法令之具體事實者。
中　　華　　民　　國　　110 　年　　9 　　月　　16　　日
                              書記官  王麗麗